臺灣板橋地方法院刑事判決　　　　　　　99年度訴字第3657號
公　訴　人　臺灣板橋地方法院檢察署檢察官
被　　　告　黃正豪
上列被告因違反毒品危害防制條例案件，經檢察官提起公訴（99
年度毒偵字第8357號），被告於本院準備程序中就被訴事實為有
罪之陳述，經詢問當事人意見，合議庭裁定由受命法官依簡式審
判程序獨任審理，本院判決如下：
    主  文
黃正豪施用第一級毒品，累犯，處有期徒刑拾月。扣案海洛因壹
包（淨重零點零伍壹公克）沒收銷燬之，扣案注射針筒壹支沒收
之。
    事  實
一、黃正豪曾於民國94年間因施用毒品案件，經國防部東部地方
    軍事法院裁定送觀察、勒戒後，認無繼續施用毒品之傾向，
    於94年3 月23日執行完畢釋放。再於96年間因施用第一級毒
    品案件，經本院以96年度訴字第2311號判處有期徒刑10月，
    減為有期徒刑5 月確定，於96年11月5 日易科罰金執行完畢
    。又於96年間再度犯施用第一、二級毒品罪，經本院以97年
    度訴字第757 號分別判處有期徒刑1 年6 月、6 月，合併定
    應執行刑為有期徒刑1 年10月確定，於99年3 月31日執行完
    畢，翌日出監。詎仍不知悔改，復基於施用第一級毒品海洛
    因之犯意，於99年10月26日13時30分許（起訴書誤載為「13
    時許」），在其位於臺北縣板橋市（現改制為新北市板橋區
    ，以下同）龍興街61巷20號3 樓（起訴書誤載為「2 樓」）
    之住處內，以摻水後置於針筒內注射之方式，施用第一級毒
    品海洛因1 次。嗣於同日13時50分許（起訴書誤載為「13時
    許」），在臺北縣板橋市○○路○ 段142 之3 號前為警查獲
    ，並扣得其所有之海洛因1 包（呈白色粉末狀，驗前淨重0.
    053 公克，驗後淨重0.051 公克）及注射針筒1 支。
二、案經臺北縣（現改制為新北市，以下同）政府警察局板橋分
    局移請臺灣板橋地方法院檢察署檢察官偵查起訴。
    理  由
一、按本件被告黃正豪所犯係死刑、無期徒刑、最輕本刑為3 年
    以上有期徒刑以外之罪，其於準備程序就前揭被訴事實為有
    罪之陳述，經受命法官告知簡式審判程序之旨，並聽取其與
    公訴人之意見後，本院認無不得或不宜改依簡式審判程序進
    行之情形，爰依刑事訴訟法第273 條之1 第1 項規定，裁定
    本件由受命法官獨任進行簡式審判程序，合先敘明。
二、上揭事實，業據被告於警、偵訊及本院審理時坦承不諱，並
    有海洛因1 包（呈白色粉末狀，驗前淨重0.053 公克，驗後
    淨重0.051 公克）、注射針筒1 支扣案可稽，且被告於上開
    時、地經警查獲後所採集之尿液，經送請台灣檢驗科技股份
    有限公司檢驗之結果，呈嗎啡、可待因陽性反應，有該公司
    99年11月11日編號UL/2010/A0750 號濫用藥物檢驗報告、臺
    北縣政府警察局板橋分局偵辦毒品案被移送人姓名及代碼對
    照表各1 份在卷可憑，又前開扣案之白色粉末1 包送驗結果
    ，確為第一級毒品海洛因無誤，有交通部民用航空局航空醫
    務中心99年11月15日航藥鑑字第0996980 號毒品鑑定書1 份
    附卷可考，足認被告之自白與事實相符，本件事證明確，其
    犯行洵堪認定。
三、按海洛因為毒品危害防制條例第2 條第2 項第1 款所稱之第
    一級毒品，不得施用、持有。次按，犯毒品危害防制條例第
    10條施用第一級、第二級毒品之罪者，檢察官應聲請法院裁
    定，令被告入勒戒處所觀察、勒戒，經觀察、勒戒後，檢察
    官依據勒戒處所之陳報，認受觀察、勒戒人無繼續施用毒品
    傾向者，應即釋放，並為不起訴之處分；認受觀察、勒戒人
    有繼續施用毒品之傾向者，檢察官應聲請法院裁定令入戒治
    處所強制戒治，其期間為6 個月以上，至無繼續強制戒治之
    必要為止，但最長不得逾1 年，強制戒治期滿，應即釋放，
    由檢察官為不起訴之處分。觀察、勒戒或強制戒治執行完畢
    釋放後，5 年內再犯第10條之罪者，應依一般刑事訴訟程序
    予以起訴論罪科刑，此觀諸毒品危害防制條例第20條第1 項
    、第2 項、第23條第1 項、第2 項規定自明。而被告若於5
    年內已再犯，經依法追訴處罰，縱其第3 次（或第3 次以上
    ）再度施用毒品之時間，在初犯經觀察、勒戒或強制戒治執
    行完畢釋放5 年以後，已不合於「5 年後再犯」之規定，且
    因已於「5 年內再犯」，顯見其再犯率甚高，原實施觀察、
    勒戒或強制戒治，已無法收其實效，即應依該條例第10條處
    罰（最高法院95年5 月9 日95年度第7 次刑事庭會議決議可
    資參照）。被告既有如犯罪事實欄所示觀察、勒戒及論罪科
    刑之前科，有臺灣高等法院被告前案紀錄表1 份在卷可佐，
    本件施用毒品案件依前述規定自應予以起訴論罪科刑。是核
    被告所為，係犯毒品危害防制條例第10條第1 項施用第一級
    毒品罪。被告持有第一級毒品之低度行為，應為施用第一級
    毒品之高度行為所吸收，不另論罪。被告曾有如犯罪事實欄
    所示之論罪科刑前科，此有上開前案紀錄表在卷可參，其於
    有期徒刑執行完畢後5 年內，故意再犯本件有期徒刑以上之
    罪，為累犯，應依刑法第47條第1 項規定加重其刑。爰審酌
    被告經觀察、勒戒及2 度論罪科刑後，仍未能戒絕毒癮，顯
    見其戒絕毒癮之意念非堅，惟念其於犯罪後坦承犯行，態度
    良好，且施用毒品行為，乃屬對自身健康之戕害行為，及其
    犯罪動機、目的、手段等一切情狀，量處如主文所示之刑，
    以資懲儆。扣案之白色粉末1 包（驗前淨重0.053 公克，驗
    後淨重0.051 公克），經檢驗結果為海洛因，已如前述，且
    係被告所有供其施用之物，業據被告於警詢時自承在卷，應
    依毒品危害防制條例第18條第1 項前段規定，不問屬於犯人
    與否，均沒收銷燬之，至鑑驗耗損之毒品因已滅失，自無庸
    宣告沒收銷燬。又扣案之注射針筒1 支，亦據被告於警詢時
    坦承係其所有供注射施用海洛因所用之物，應依刑法第38條
    第1 項第2 款之規定宣告沒收。
據上論斷，應依刑事訴訟法第273 條之1 第1 項、第284 條之1
、第299 條第1 項前段，毒品危害防制條例第10條第1 項、第18
條第1 項前段，刑法第11條、第47條第1 項、第38條第1 項第2
款，判決如主文。
本案經檢察官陳怡親到庭執行職務。
中    華    民    國   100    年    3     月    11    日
                  刑事第十八庭  法  官  楊筑婷
以上證明與原本無異。
如不服本判決應於收受本判決後10日內向本院提出上訴書狀，並
應敘述具體理由，如未敘述上訴理由者，應於上訴期間屆滿後20
日內補提理由書狀於本院（均須按他造當事人之人數附繕本）「
切勿逕送上級法院」。
                                書記官  傅淑芳
中    華    民    國   100    年    3     月    11    日
附錄本判決之論罪法條：
毒品危害防制條例第10條
施用第一級毒品者，處6 月以上5 年以下有期徒刑。
施用第二級毒品者，處3 年以下有期徒刑。